

M. Majd Makkieh

Web Entwickler

Kontaktdaten

Mobil

0176-60441973

Email:

clvansa@gmail.com

Addresse:

Orankestraße 49a, 13053 Berlin

Github:

clvansa

LinkedIn:

majd-makkieh

Website:

portfolio.clvansa.de

Kenntnisse

Programmiersprachen

JavaScript

HTML / CSS

Sass

Node.js

jQuery

Python

Frameworks / Datenbanken

MFRN

React Native

Npm

Bootstrap

Mongodb

Firebase

PC-Kenntnisse / Systeme

Adobe Photoshop

Linux

Microsoft Office (Word, Excel)

Visual Studio Windows

Sprachen

Arabisch: Muttersprache Deutsch: Niveau B1/B2 Englisch: Niveau A2/B1

Persönliches Profil

Full-Stack Web Entwickler mit mehr als 7Jahren Erfahrung in der Buchhaltung.

Derzeit bin ich auf der Suche nach einer Vollzeitanstellung im Bereich der Webentwicklung und für neue Herausforderungen bereit. Ein hohes Maß an Professionalität und Flexibilität sind mir wichtig. Ich habe die Fähigkeit, mir Programmiersysteme bzw. - sprachen autodidaktisch zu erschließen.

Beruflicher Werdegang

Buchhalter bei der Mayoshop Food Appetizers in Damaskus, Syrien JAN 2009 – DEZ 2014

- Durchführung aller Buchungen für Konten von Kunden, Lieferanten, Banken
- Fondstransaktionen
- Verwaltung Lagerbestandssystemkonten
- Bestimmung der Rentabilität einzelner Produktionseinheiten
- Jahresabschlüsse, Endabrechnungen, Budgets
- Management der Gehälter aller Mitarbeiter

Buchhalter bei der Sadar Cosmatic in Damaskus, Syrien MÄR 2007 – SEPT 2008

Prüfung, Beschaffung, Bestands-aufnahme, Kontrolle der Geldkonten (Buchhaltungsdatenbanken)

Kalkulation der Betriebs- und Produktionskosten

Abschlussprüfung der Produktionskosten

Ausbildung

DCI Digital Career Institute gGmbH in Berlin

NOV 2019 - DEZ 2020

Weiterbildung zum Full-Stack Web Entwickler

- einjährige Vollzeitausbildung
- einschließlich Technologien des MERN-Stack
- mehrere kleine und ein abschließendes großes praktisches Projekt

DCI Digital Career Institute gGmbH in Berlin

SEPT 2019 - OKT 2019

Qualifizierung "Erprobungscenter Digitale Berufe" für die Ausbildung zum Web Developer

Udacity (Online-kurs)

MAI 2018 - AUG 2018

Weiterbildung zum Programmierer

- Full Stack Developer Track

Integrations- und Sprachkurse in Deustchland

DEZ 2015 - AUG 2019

Berufsbezogene Deutschsprachförderung B2 beim Europa Spracheninstitut in Berlin.

Integrationskurs bei der FAW gGmbH in Fürstenwalde.

Einstiegskurs Deutsch (300 h) in Heinersdorf

Diplom in Wirtschaft und Handel in Damaskus, Syrien SEPT 2005 – AUG 2008

- Technische Fachhochschule für Buchhaltung und Finanzierung
- Schwerpunkt "Buchhaltung" mit dem Prädikat "gut"

Gymnasium Gewerbe und Handel in Damaskus, Syrien

SEPT 2002 - AUG 2005

Erwerb der allgemeinen Hochschulreife (Abitur)